Inventaris van het archief van de Nederlandse Consulaten in Roemenië, 1860-1954
Nationaal Archief, Den Haag
Nederlandse Consulaten in Roemenië
Consulaten Roemenië
1860-1954
Z258
8.30 meter; 735 inventarisnummers.
Normale geschreven, getypte en gedrukte documenten, geen bijzondere handschriften.
Nationaal Archief, Den Haag
Gezantschap Boekarest; Consulaat-generaal/vice-consulaat Boekarest, 1921-1951; 1952-1954
Vice-consulaat Galati, 1860-1948
Vice-consulaat Braila/Constantza/Ploesti, 1872-1940
Het archief bevat stukken betreffende de organisatie van de posten, protocollaire zaken, en dossiers over de ontwikkelingen in Roemenië op het gebied van juridische en sociale zaken, economie, cultuur, onderwijs en wetenschap. Te vinden zijn brieven en rapporten over onderwerpen als de levering van onderzeeboten aan Roemenië in de jaren twintig, het Koninklijk Huis van Roemenië, handelsovereenkomsten met Nederland en de Nederlandse Vereniging in Roemenië.
Archiefvorming
Geschiedenis van de archiefvormer
De vestiging van de eerste officiële Nederlandse vertegenwoordiging in Roemenië vond plaats in 1841 te Galati. Roemenië bestond toen nog niet als zelfstandige staat en Galati behoorde tot het Turkse Rijk. Het consulaat te Galati ressorteerde onder de Nederlandse gezant te Constantinopel. In 1856 werd er bovendien een vice-consulaat geopend in Braila. Na de internationale erkenning van de Roemeense onafhankelijkheid in 1878, werden diplomatieke betrekkingen tussen Nederland en Roemenië aangeknoopt. Als uitvloeisel daarvan werd in 1880 in Boekarest een Nederlands gezantschap gevestigd. De eerste gezant was ridder J.A. Keun. De oprichting van het gezantschap te Boekarest ging gepaard met een reorganisatie van de consulaire dienst in Roemenië. Onder het gezantschap ressorteerden een consulaat-generaal te Boekarest, een consulaat te Galati, en vier vice-consulaten, te Braila, Sulina, Tulcea en Giurgiu. In de periode tussen het tot stand komen van een handelsverdrag in 1881 en het uitbreken van de Eerste Wereldoorlog werden de economische contacten tussen Nederland en Roemenië steeds intensiever. Nederland werd zelfs de belangrijkste handelspartner van Roemenië. In deze periode werd ook een Nederlands vice-consulaat gevestigd te Constantza (1897). De Eerste Wereldoorlog betekende een breuk in de Nederlands-Roemeense economische betrekkingen. Hoewel de handel zich tijdens het interbellum enigszins herstelde, werd het oude vooroorlogse niveau niet meer bereikt. In 1919 werd het consulaat-generaal te Boekarest opgeheven, onder gelijktijdige oprichting van drie nieuwe consulaten in Boekarest, Ploesti en Campina. In 1921 werden ze vice-consulaten ressorterend onder het gezantschap te Boekarest.
Als gevolg van de Tweede Wereldoorlog, waarin Roemenië de zijde koos van de As-mogendheden, werden de diplomatieke betrekkingen tussen Nederland en Roemenië verbroken. Het Nederlandse gezantschap te Boekarest en de (vice-)consulaten werden opgeheven en de Nederlandse belangen werden vanaf 1941 waargenomen door de Zweedse gezant. Tot een heropening van de Nederlandse consulaten is het nooit gekomen. De Nederlandse regering kwam tot dezelfde conclusie die men ten aanzien van de consulaire posten in andere Oostbloklanden had getrokken: vanwege de tot een minimum teruggelopen economische betrekkingen hadden de consulaten in Roemenië hun redenen van bestaan verloren. Tot 1965 zouden de Nederlandse belangen worden behartigd door de Nederlandse gezant te Boedapest in Hongarije. In 1965 kwam er een Nederlandse ambassade in Boekarest.
De achtereenvolgende gezanten/zaakgelastigden waren:
Boekarest, Gezantschap (1921-1954)
1919-1923 dr. H.P.N. Muller van Werendycke
1924-1929 J.E.H. baron van Nagell
1929-1934 mr. C. ridder van Rappard
1943-1937 dr. J.B. Hubrecht
1937-1941 L.G. van Hoorn
1944-1946 C.M. Dozy (zaakgelastigde)
1946-1948 S.H. Hasselman (zaakgelastigde)
1948-1950 H. Bos (zaakgelastigde)
1950 H.A. Hooft (Boedapest)
1950-1951 W.C. Posthumus Meyes (Boedapest)
1951 opheffing gezantschap
Boekarest, Consulaat-generaa/Consulaat (1912-1942)
1901-1916 E. Wolff, consul-generaal
1915-1919 H. Jacobson, consul-generaal
1919 opheffing consulaat-generaal, onder gelijktijdige oprichting van drie nieuwe consulaten, nl. Boekarest, Ploesti en Campina
1919-1946 C.M. Dozy, consul/consul-generaal
1921-1932 B. Langeveld, vice-consul
1915-1919 C.B. de Bruin, kanselier/vice-consul
Galati, Vice-consulaat (1860-1948)
1860-1876 G.S. Vlasto
1876-1928 Fa. Schmierer
1928-(1951) W. Roth
1951 opheffing consulaire post in Galati
Braila, Vice-consulaat (1872-1937)
1874-1894 J.B. Screm
1894-1921 J.M. Kars
1921-1925 V.B.Mendl
1925-(1946) P.M. Costerus
1946 opheffing consulaire post in Braila
Constantza, Vice-consulaat (1910-1940)
1897-1912 J.G. Reed
1912-1927 W.D. Keith
1927-1938 W.J.H. graaf van Limburg Stirum
1938-1939 K. Archbold
1939-(1946) O. de Simon
1946 opheffing consulaire post in Constantza
Ploesti, Vice-consulaat (1919-1936)
1919-1923 Jhr. G.L. van der Maesen de Sombreff
1923-1926 A.L. Dijkstra
1926-1928 A. Jansen
1928-1936 H.M. Buss
1936 waarneming door het consulaat te Campina
Geschiedenis van het archiefbeheer
Het archief van het gezantschap te Boekarest uit de jaren 1921- 1954 werd in 1960 en 1967 overgebracht naar het ministerie van Buitenlandse Zaken. Het archief was geordend volgens een rubriekenstelsel. Alle ingekomen en uitgaande stukken werden in chronologische volgorde ingeschreven in de agenda. Als extra toegang op de agenda gold de klapper. Aan de hand van een aan elk stuk toegekende en in de agenda vermelde code werden de stukken vervolgens opgeborgen in verzameldossiers.
Tevens is in de inventaris het archief opgenomen van de Nederlandse Vereniging te Roemenië. Het secretariaat van de vereniging werd gevoerd vanuit het gezantschap, reden waarom het verenigingsarchief aldaar werd beheerd. Vanwege de geringe omvang (1 archiefdoos) is besloten om het verenigingsarchief als rubriek te voegen bij het gezantschapsarchief. Tot 1952 maakte men gebruik van een lettercode. Aan elke letter werd een rubriek toegekend. In 1952 is men overgegaan tot het gebruik van de decimale code van het ministerie van Buitenlandse Zaken.
Het archief over de jaren 1921- 1954 had een omvang van 107 dozen (11,9 meter). In 1990 is het archief geselecteerd door G.P. de Vries van het ministerie van Buitenlandse Zaken. Bij deze selectie zijn 85 dozen (9 meter) vernietigd. De vernietiging is geschied volgens de vernietigingslijst van het ministerie van Buitenlandse Zaken.
Het archief van het consulaat in Boekarest uit de jaren 1912-1942 werd in 1951 naar het ministerie van Buitenlandse Zaken overgebracht. Dit archief bestaat uit bestanddelen van zowel het consulaat-generaal als het consulaat. De ordening van het archief was chronologisch op correspondentienummer en gedeeltelijk alfabetisch. In 1989 is het archief geselecteerd door J.P. de Haas van het ministerie van Buitenlandse Zaken. De omvang bedroeg aanvankelijk 4,75 meter. Na vernietiging is 1,5 meter overgebleven.
Het archief van het (vice-) consulaat Galati over de jaren 1860-1948 is in 1951 geschoond naar het ministerie van Buitenlandse Zaken overgebracht. De omvang is 4 meter. De stukken over de jaren 1841 (oprichting van het consulaat) tot 1860 ontbreken. Deze zijn destijds niet meegestuurd vanuit Roemenië. De stukken zijn veelal chronologisch geordend en per jaar gebundeld. In 1982 is het archief geïnventariseerd door J.A.M. Poulisse van het ministerie van Buitenlandse Zaken. Er heeft geen nadere vernietiging plaatsgevonden. Meer informatie over het archiefbeheer van het (vice)-consulaat Galati is te vinden in de oude toegang inv. nr. 732.
De archieven van de vice-consulaten Constantza, Braila en Ploesti over de jaren 1872-1940 hadden een omvang van 2,3 meter. In 1991 zijn de archieven bewerkt door G.P. de Vries van het ministerie van Buitenlandse Zaken. Bij deze selectie is 2 meter archief vernietigd volgens de vernietigingslijst van het ministerie van Buitenlandse Zaken van 1960.
De verwerving van het archief
Het archief is in 2010 door Ministerie van Buitenlandse Zaken overgebracht naar het Nationaal Archief, krachtens artikel 12 van de Archiefwet 1995
Het archief is krachtens bepalingen van de Archiefwet overgebracht.
Inhoud en structuur van het archief
2.05
Inhoud
Het archief bevat stukken betreffende de organisatie van de posten, protocollaire zaken, en dossiers over de ontwikkelingen in Roemenië op het gebied van juridische en sociale zaken, economie, cultuur, onderwijs en wetenschap. Te vinden zijn brieven en rapporten over onderwerpen als de levering van onderzeeboten aan Roemenië in de jaren twintig, het Koninklijk Huis van Roemenië, handelsovereenkomsten met Nederland en de Nederlandse Vereniging in Roemenië.
Selectie en vernietiging
De archieven van de consulaire vertegenwoordiging in Roemenië over de periode 1860-1954 zijn al eerder door het ministerie van Buitenlandse Zaken geselecteerd. Met het Nationaal Archief (NA) is afgesproken dat er tijdens de herbewerking van het archief in 2010 geen aanvullende selectie zal plaats vinden. Het archiefbestand zal in zijn geheel worden overgebracht naar het NA. Met het NA is afgesproken geen koppeling te maken met handelingen uit de Basis Selectiedocumenten.
Aanvullingen
Voor dit archief worden geen aanvullingen verwacht.
Ordening van het archief
Tot 1952 maakte men bij het Gezantschap Boekarest gebruik van een lettercode. Aan elke letter werd een rubriek toegekend. In 1952 is men overgegaan tot het gebruik van de decimale code van het ministerie van Buitenlandse Zaken. De indeling van het archief is gebaseerd op de archiefcode van het ministerie van Buitenlandse Zaken zoals deze in 1978 is vastgesteld. Deze archiefcode bestaat uit 9 hoofdrubrieken met een nadere onderverdeling. De hoofdindeling beslaat de volgende onderwerpen:
code 0
Algemeen
code 1
Organisatie
code 2
Protocol
code 3
Juridische aangelegenheden
code 4
Aangelegenheden van openbare orde, openbare zedelijkheid, openbare gezondheidszorg, openbare veiligheid, volkshuisvesting, leefmilieu
code 5
Waterstaat, verkeer en vervoer, verbindingen en elektronica
code 6
Economie, migratie, arbeid
code 7
Sociale aangelegenheden
code 8
Culturele en wetenschappelijke aangelegenheden, voorlichting
code 9
Staatkunde, landsverdediging, internationale organisaties
De benamingen van deze rubrieken met bijbehorende nummers zijn voor zover daar stukken van werden aangetroffen, overgenomen in deze nieuwe toegang. Dit impliceert dat de nummering van de rubrieken niet numeriek oplopend hoeft te zijn, maar kan verspringen. Wel is gekeken bij rubrieken of de daaraan gekoppelde archiefstukken ook alle genoemde onderwerpen uit de rubrieksnaam besloegen. Waar dit niet het geval was, is de rubrieksnaam aangepast.
Het codenummer is feitelijk een onderwerpsnummer. Dit betekent dat onder één onderwerp meerdere dossiers kunnen vallen die hetzelfde codenummer hebben. Voor het bepalen van de plaats van een archiefstuk binnen de inventaris is gekeken naar de code welke oorspronkelijk aan het archiefstuk is gegeven. Op basis van die code is het archiefstuk onder een rubriek geplaatst. Alleen in die gevallen waarin de gegeven code niet overeenkwam met de inhoud van het dossier, is deze code losgelaten en zijn de stukken geplaatst in de rubriek waar ze inhoudelijk thuis horen.
Het archief van het Consulaat/Consulaat-generaal Boekarest is deels chronologisch en deels alfabetisch geordend.
De stukken van het Vice-consulaat Galati zijn veelal chronologisch geordend en per jaar gebundeld. Uitgebreide informatie hierover zie inv.nr 732. De stukken van de archieven van de consulaire vertegenwoordigingen in Braila en Constanza werden chronologisch geordend. Die van Ploesti (slechts twee inventaris nummers) niet.
Aanwijzingen voor de gebruiker
Openbaarheidsbeperkingen
Volledig openbaar.
Materiële beperkingen
Aanvraaginstructie
Openbare archiefstukken kunnen online worden aangevraagd en gereserveerd. U kunt dit ook via de terminals in de studiezaal van het Nationaal Archief doen. Om te kunnen reserveren dient u de volgende stappen te volgen:
U maakt een profiel aan op www.gahetna.nl, en logt vervolgens in
Via de archiefinventaris (alleen de beschrijvingen met rode nummers) selecteert u het gewenste archiefstuk door op de knop 'Reserveren' te klikken
In het volgende scherm geeft u aan op welke dag u het archiefstuk wilt inzien
Indien u zich bevindt in de studiezaal en een tafelnummer heeft ontvangen kunt u dit nummer vermelden. Als u geen tafelnummer heeft kunt u tafelnummer 777 laten staan
Vervolgens bevestigt u uw reservering door deze te versturen.
Verwant materiaal
Het archief van het Gezantschap uit de periode 1921-1954 sluit aan bij de archieven, beschreven in: 2.05.28 Inventaris van het archief van het Gezantschap Roemenië, 1889-1923 en in 2.05.242 Inventaris van het archief van het Nederlandse Gezantschap, later de Ambassade in Roemenië, 1955-1974
Het archief van het Consulaat-generaal en het Consulaat te Boekarest sluit aan bij het archief beschreven in: 2.05.32.28 Inventaris van het archief van het Nederlandse Consulaat te Boekarest (Roemenië), 1889-1893
Beschikbaarheid van kopieën
Beschrijving van de series en archiefbestanddelen
- A. Boekarest, Gezantschap, 1.
  - Periode 1921-1951, 1.1.
    - Stukken van algemene aard, 1.1.1.
      - Agenda's van ingekomen en uitgaande stukken, 1928-1951; 1-7; 7 delen
        met alfabetisch register
        - 1928 jan. 2 - 1931 sept. 29, 1
        - 1931 sept. 28 - 1935 dec. 31, 2
        - 1936 jan. 2 - 1939 jan. 23, 3
        - 1939 jan. 23 - 1946 jun. 23, 4
        - 1946 jun. 24 - 1948 dec. 31, 5
        - 1949 jan. 2 - 1950 dec. 31, 6
        - 1951 jan. 3 - 1951 nov. 6, 7
      - Indices op het archief, 1924-1935; 8-10; 3 delen
        - 1924, 8
        - 1924, 9
        - 1933-1935, 10
    - Stukken over bijzondere onderwerpen, 1.1.2.
      - Gezantschapsaangelegenheden (code 1), 1.1.2.01.
        - Stukken betreffende het Roemeens gezantschap in 's-Gravenhage, 1923-1951; 11; 1 omslag
        - Stukken betreffende de gezanten benoemd te Boekarest, 1924-1941; 12-15; 4 omslagen
          - Baron Van Nagel 1924-1930, 12
          - mr. C. Ridder van Rappard 1929-1934, 13
          - dr. J.B. Hubrecht 1934-1937, 14
          - L.G. van Hoorn 1934-1941, 15
        - Stukken betreffende het archief van het gezantschap, 1930-1951; 16; 1 omslag
        - Stukken betreffende de gezantschapssecretaris F.W. Craandijk, 1931; 17; 1 omslag
        - Stukken betreffende het aanstellen van een honorair-ambtenaar aan het gezantschap, 1939-1949; 18; 1 omslag
        - Stukken betreffende de nationalisatie van het gezantschapsgebouw door de Roemeense overheid, 1947-1951; 19; 1 omslag
        - Stukken betreffende de gezantschapsraad H. Bos, 1948-1951; 20; 1 omslag
        - Stukken betreffende Roemeense maatregelen ter beperking van de bewegingsvrijheid van de Westerse diplomaten, 1949-1951; 21; 1 omslag
      - Consulaire aangelegenheden (code 2), 1.1.2.02.
        - Ingekomen consulaire jaarverslagen inzake de economische situatie in Roemenië, 1923-1934; 22; 1 pak
          afschriften
        - Stukken betreffende de Nederlandse consulaten in Roemenië, 1924-1951; 23-32; 10 omslagen
          - Boekarest 1932-1946, 23
          - Braila 1932-1949, 24
          - Campina 1924-1940, 25
          - Cernauti 1927-1941, 26
          - Chisinau 1934-1941, 27
          - Constantza 1926-1941, 28
          - Galati 1928-1951, 29
          - Ploesti 1925-1937, 30
          - Timisora 1939-1951, 31
          - Transsylvanië 1921-1933, 32
        - Stukken betreffende de Nederlandse consulaire vertegenwoordiging in Roemenië, 1925-1948; 33; 1 omslag
      - Juridische aangelegenheden (code 3), 1.1.2.03.
        - Stukken betreffende de Wet op de Roemeense kerkgenootschappen, 1923-1928; 34; 1 omslag
        - Stukken betreffende de Donau-commissie inzake vastgestelde bepalingen voor scheepvaart op de Donau, 1927-1951; 35; 1 omslag
        - Stukken betreffende de deelname van Roemenië aan de Conferentie Internationaal Privaatrecht in Den Haag, 1927-1931; 36; 1 omslag
        - Stukken betreffende naturalisaties, 1928-1948; 37; 1 omslag
        - Stukken betreffende gesloten arbitrage- en conciliatie verdragen tussen Roemenië en diverse mogendheden, 1929-1939; 38; 1 omslag
        - Stukken betreffende het behoud van de Nederlandse nationaliteit, 1930-1951; 39; 1 pak
        - Stukken betreffende nalatenschappen, 1930-1948; 40; 1 omslag
        - Stukken betreffende nationaliteitenkwesties, 1934-1935; 41; 1 omslag
      - Economie (code 6), 1.1.2.04.
        - Stukken betreffende de zeevisserij in Roemenië, 1926-1938; 42; 1 omslag
        - Rapporten aan het ministerie van Buitenlandse Zaken, 1932-1946; 43-45; 1 pak en 2 omslagen
          - Landbouwsituatie in Roemenië 1932-1940, 43
            zie ook inv. nr. 60
          - Economische situatie in Roemenië 1935-1940, 44; 1 pak
          - Metaalindustrie in Roemenië 1939-1946, 45
        - Stukken betreffende de buitenlandse schuld van Roemenië, 1932-1941; 46; 1 omslag
        - Stukken betreffende de Roemeense bepalingen inzake de in- en uitvoer van goederen, 1935-1940; 47; 1 omslag
        - Stukken betreffende de economische samenwerking tussen de staten verenigd in de "Kleine Entente", 1936-1939; 48; 1 omslag
        - Stukken betreffende de economische instanties in Roemenië, 1939-1950; 49; 1 omslag
        - Stukken betreffende nationalisaties in Roemenië, 1947-1951; 50; 1 pak
      - Nederlanders in Roemenië (code 8), 1.1.2.05.
        - Stukken betreffende Nederlanders woonachtig in Roemenië, 1925-1928; 51; 1 omslag
        - Stukken betreffende studiereizen van Nederlandse geleerden aan Roemenië, 1927-1939; 52; 1 pak
        - Stukken betreffende het onderwijs aan Nederlandse kinderen in Roemenië, 1928; 53; 1 omslag
        - Stukken betreffende de Nederlandse Vereniging in Roemenië, 1928-1948; 54; 1 pak
          zie ook inv. nr. 122-127
        - Stukken betreffende Nederlandse vluchtelingen en krijgsgevangenen in Roemenië, 1944-1947; 55; 1 pak
        - Stukken betreffende de hulpverlening aan Nederlanders in Roemenië, 1947; 56; 1 omslag
      - Handelsaangelegenheden (code 6), 1.1.2.06.
        - Stukken betreffende het leveren van onderzeeboten door de Nederlandse Scheepsbouw Maatschappij (NSM) aan Roemenië, 1925-1926; 57; 1 omslag
        - Stukken betreffende een handelsconflict tussen Roemenië en Duitsland inzake het betalen van schulden aan Roemenië, 1925-1928; 58; 1 omslag
        - Rapporten aan het ministerie van Buitenlandse Zaken, 1925-1934; 59-61; 3 omslagen
          - Landbouwsituatie in Roemenië 1925-1934, 59; afschriften
            zie ook inv. nr. 44
          - Diverse gesloten binnnen- en buitenlandse geldleningen door Roemenië 1928-1933, 60
          - Zuivelnijverheid in Roemenië 1931-1932, 61
        - Stukken betreffende het leveren door Fokker en Koolhoven van vliegtuigen aan Roemenië, 1925-1938; 62; 1 pak
          zie ook code 4 Economie
        - Stukken betreffende de Nederlandse deelname aan het bouwen van betonnen graansilo's in Roemenië, 1930-1934; 63; 1 pak
        - Stukken betreffende in- en uitvoerbepalingen in Roemenië, 1932-1934; 64; 1 pak
        - Stukken betreffende de handel tussen Duitsland en Roemenië, 1933; 65; 1 omslag
        - Stukken betreffende een clearingsovereenkomst tussen Nederland en Roemenië, 1933-1935; 66; 1 pak
      - Nederlandse aangelegenheden (code 8), 1.1.2.07.
        - Stukken betreffende het genootschap tussen Nederland en Roemenië, 1939-1946; 67; 1 omslag
        - Stukken betreffende de houding van Roemenië ten opzichte van Nederland en Indonesië, 1946-1948; 68; 1 omslag
      - Koninklijk Huis (code 2), 1.1.2.08.
        - Stukken betreffende het Koninklijk Huis van Roemenië, 1926-1940; 69; 1 pak
      - Diversen (code 6), 1.1.2.09.
        - Stukken betreffende de Nederlandse deelname in Roemenië aan indijkingswerken langs de Donau, 1924-1930; 70; 1 pak
        - Rapporten aan het ministerie van Buitenlandse Zaken, 1929-1934; 71-76; 1 pak en 5 omslagen
          - Roemeense nijverheidsindustrie 1929-1933, 71
          - Financiële en economische situatie van Roemenië 1930-1934, 72; 1 pak
            zie ook code 6
          - Roemeense spoorwegen 1930-1934, 73
          - Derde Balkan conferentie te Boekarest 1931-1932, 74
          - Werkloosheidpercentage in Roemenië 1932, 75; 1 omslag
          - Technische hulp van de Volkenbond aan Roemenië 1932-1934, 76
        - Stukken betreffende de deviezenbepalingen in Roemenië, 1931-1934; 77; 1 pak
        - Stukken betreffende Roemeense persartikelen inzake de Nederlandse aangelegenheden, 1931-1951; 78; 1 pak
        - Stukken betreffende sanering van Roemeense landbouwschulden, 1932-1934; 79; 1 omslag
        - Stukken betreffende economische samenwerking tussen de Donau-staten, 1932-1934; 80; 1 omslag
        - Stukken betreffende een studiereis van professor Ludovic Grondijs aan Roemenië, 1933-1936; 81; 1 omslag
        - Stukken betreffende de opvoeding van de Roemeense jeugd, 1938-1940; 82; 1 omslag
        - Stukken betreffende medische hulp aan noodlijdende gebieden in Roemenië, 1947-1951; 83; 1 omslag
      - Economische verdragen (code 6), 1.1.2.10.
        - Stukken betreffende clearingsovereenkomsten tussen Roemenië en diverse mogendheden, 1930-1939; 84; 1 pak
        - Stukken betreffende handelsbetrekkingen tussen Roemenië en diverse mogendheden, 1930-1940; 85; 1 pak
          alfabetisch
        - Stukken betreffende een clearings- en handelsovereenkomst tussen Nederland en Roemenië, 1935-1940; 86-87; 2 omslagen
          - 1935-1936, 86
          - 1936-1940, 87
        - Stukken betreffende een handelsverdrag tussen Nederland en Roemenië, 1921-1940; 88; 1 pak
        - Stukken betreffende economische overeenkomsten tussen Roemenië en diverse mogendheden, 1947; 89; 1 omslag
      - Petroleum aangelegenheden (code 6), 1.1.2.11.
        - Stukken betreffende een schadevordering van de Roemeense petroleummaatschappij "Astra Romana" aan Duitsland en Engeland wegens toegebrachte schade gedurende de Eerste Wereldoorlog, 1923-1933; 90; 1 pak
        - Stukken betreffende de olie-industrie in Roemenië, 1923-1941; 91; 1 pak
        - Stukken betreffende de herziening van de Roemeense mijnwet alsmede de gevolgen hiervan voor de petroleum-industrie, 1924-1938; 92; 1 pak
        - Stukken betreffende benoemingen van Nederlandse ingenieurs als chef van exploitatie op petroleumterreinen in Roemenië, 1928; 93; 1 omslag
        - Stukken betreffende een Roemeens verbod op het overladen van Russische petroleum in Roemeense Donau-havens, 1931; 94; 1 omslag
      - Politiek (code 9), 1.1.2.12.
        - Rapporten aan het ministerie van Buitenlandse Zaken inzake de binnen- en buitenlandse politieke situatie in Roemenië, 1924-1945; 95-96; 2 pakken
          - 1924-1931, 95
          - 1932-1945, 96
        - Stukken betreffende het overlijden van Regent Buzdugan, 1929; 97; 1 omslag
        - Rapporten aan het ministerie van Buitenlandse Zaken inzake de Roemeense deelname aan de "Kleine Entente", 1932-1938; 98; 1 omslag
        - Stukken betreffende de houding van Roemenië inzake het conflict tussen Italië en Ethiopië, 1935-1940; 99; 1 omslag
        - Stukken betreffende minderheden woonachtig in Roemenië, 1937-1940; 100; 1 omslag
        - Stukken betreffende de nieuwe Roemeense grondwet, 1938-1940; 101; 1 omslag
      - Scheepvaart (code 5), 1.1.2.13.
        - Stukken betreffende de Europese Donau-commissie alsmede de scheepvaart op het Sulinakanaal, 1925-1934; 102; 1 pak
        - Stukken betreffende bezoeken van Nederlandse oorlogsschepen aan Roemeense havens, 1926-1927; 103; 1 omslag
        - Stukken betreffende de scheepvaartmaatschappij "Service Maritime Roumain", 1930-1932; 104; 1 omslag
      - Landverdediging (code 9), 1.1.2.14.